臺灣彰化地方法院交通事件裁定　　　 100年度交聲字第1343號
原處分機關　交通部公路總局臺中區監理所彰化監理站
受處分人即
異　議　人　楊雯華
上列異議人即受處分人因違反道路交通管理處罰條例事件，對於
交通部公路總局臺中區監理所彰化監理站於民國100年10月28日
所為之處分（原處分案號：彰監四字第裁64-I00000000號）聲明
異議，本院裁定如下：
   主  文
異議駁回。
   理  由
一原處分機關略以：異議人即受處分人楊雯華（下稱異議人）於
  民國（下同）100年9月18日17時31分許，駕駛車號9J-5986號
  自小貨車（下稱系爭車輛），在彰化縣員林鎮○○路與忠孝街
  口，因「不遵守道路交通標線之指示」違規，為彰化縣警察局
  員林分局員警以其有違反道路交通管理處罰條例第60條第2項
  第3款規定之行為，掣開舉發違反道路交通管理事件通知單（
  單號：彰警交字第I00000000號)逕行舉發。嗣經原處分機關認
  定異議人違規屬實，遂於100年10月28日以彰監四字第裁64-I0
  0000000號裁決書，裁處異議人罰鍰新臺幣（下同）900元，於
  法應無不合等語。
二異議意旨略以：異議人駕駛車號9J-5986號自小貨車從市場停
  車場左轉駛出至被舉發違規路口時，發覺該路口號誌已變為黃
  燈，伊為了安全於是停車未闖黃燈，適時伊所駕駛車輛剛好在
  機車停等區內，然舉發違規路口之交通號誌並未設置秒數，異
  議人實難預測該路口交通號誌何時會改變，是以前開將車輛停
  在機車停等區之行為應不可歸責於異議人，爰依法聲明異議云
  云。
三按機器腳踏車停等區線，用以指示汽缸總排氣量未滿五百五十
  立方公分之機器腳踏車駕駛人於紅燈亮時行駛停等之範圍，其
  他車種不得在停等區內停留。本標線視需要設置於行車速限每
  小時六十公里以下之道路，且設有行車管制號誌路口之停止線
  後方。但禁行機器腳踏車或紅燈允許右轉車道不得繪設；又汽
  車駕駛人，駕駛汽車不遵守道路交通標誌、標線、號誌之指示
  ，而本章各條無處罰之規定者，處900元以上1800元以下罰鍰
  ，道路交通標誌標線號誌設置規則第174條之2第1項、道路交
  通管理處罰條例第60條第2項第3款分別定有明文。
四經查：異議人對其於上揭時、地有於紅燈時佔用機車停等區等
  情並不爭執，惟以伊係因不願意闖黃燈，方才造成違規行為等
  詞置辯。然按交通號誌之轉換，無論綠燈變為黃燈，或黃燈轉
  變為紅燈，若用路人確實遵守交通規則，皆有合理充裕足夠之
  時間予用路人因應，此觀道路交通標誌標線號誌設置規則第23
  1條至第233條關於號誌之燈號變換相關規定自明。再者，觀諸
  卷附之違規採證照片顯示，異議人所駕駛系爭車輛確於紅燈時
  暫停於機車停等區內，且系爭車輛後方並無其他車輛停等紅燈
  ，尚有足夠空間供系爭車輛於機車停等區外停等紅燈，應可推
  知舉發違規時該路口車流量並不壅塞，換言之，舉發違規時系
  爭車輛應無因交通壅塞而遭停等紅燈之後車阻擋，致使須被迫
  於紅燈時停於機車停等區之可能。故本件異議人駕車行經違規
  路口時，在未判斷確定有充裕的時間得以通過路口之情形下，
  即將系爭車輛駛進機車停等區，而未先在占用機車停等區外暫
  停，致因交通號誌變換不及，而有紅燈時汽車占用機車停等區
  之情事，顯係自己不當之駕駛行為所致，自難謂與「不遵守道
  路交通標線之指示」有間，從而異議人上開所辯洵不足採。又
  異議人雖復以該路口之交通號誌並未設置秒數，是其於黃燈時
  行駛至機車停等區內實非故意等語置辯，惟按行車管制號誌於
  圓形紅燈燈面旁，得附設可顯示紅色數字燈號之方形行車倒數
  計時顯示器，或可附設於黃燈鏡面內，用以表示行車管制號誌
  紅燈剩餘秒數，所顯示之剩餘秒數僅供參考，車輛仍應遵循當
  時顯示之燈號行止，道路交通標誌標線號誌設置規則第203 條
  第2款定有明文，是依上開規定，行車倒數計時顯示器僅得附
  設非屬須強制裝設，且其顯示剩餘秒數亦僅供參考，故異議人
  自不得以交通號誌未設立行車倒數計時顯示器，作為其免責之
  理由。
五綜上，異議人於上揭時地確有不遵守道路交通標線之事實，至
  堪確定，異議人提出之辯解既不能動搖本院對於上開違規事實
  之心證並產生合理懷疑，自無從推翻前開以科學方法嚴格取得
  之證據。從而原處分機關依道路交通管理處罰條例第60條第2
  項第3款，裁處異議人罰鍰900元，核無違誤，本件聲明異議人
  之異議為無理由，應予駁回。
六據上論斷，應依道路交通管理處罰條例第87條第2項，道路交
  通事件處理辦法第18條，裁定如主文。
中    華    民    國   100    年    11    月    30    日
                           交通法庭   法  官  張鶴齡
以上正本證明與原本無異。
如不服本裁定，應於裁定送達後五日內向本院提出抗告狀(須附
繕本 )。
中    華    民    國   100    年    11    月    30    日
                                      書記官  許淑琴